【裁判字號】    99,易,1129
【裁判日期】    990811
【裁判案由】    詐欺
【裁判全文】
臺灣臺中地方法院刑事協商判決      99年度易字第1129號
公  訴  人  臺灣臺中地方法院檢察署檢察官
被      告  甲○○
上列被告因詐欺案件，經檢察官提起公訴（99年度偵緝字第455
、456、457、458、459、460）後，聲請改依協商程序而為判決
，本院合議庭裁定由受命法官獨任進行認罪協商程序，判決如下
：
    主    文
甲○○犯連續幫助詐欺取財罪，累犯，處有期徒刑陸月，如易科
罰金，以銀元參佰元即新台幣玖佰元折算壹日。
    事實及理由
一、犯罪事實：甲○○前於民國93年3月5日，因侵占案件，經本
    院判處有期徒刑6月確定，並於93年9月29日執行完畢。詎猶
    不知悔改，知悉金融存款帳戶事關存戶個人財產權益之保障
    ，一般人均有妥為保管防阻他人任意使用之認識，縱使特殊
    情況偶有交付他人使用之需，亦必然深入瞭解用途後再行提
    供以使用，方符常情；又該等專有物品如若落入不明人士手
    中，極易被利用為與財產有關之犯罪工具，此為吾人依一般
    生活認知所易於體察之常識，竟仍本於間接故意之幫助概括
    犯意，於94年間某日，將其所開立之臺灣中小企業銀行沙鹿
    分行帳號00000000000號帳戶、中華郵政股份有限公司沙鹿
    郵局帳號00000000000000號帳戶之存摺、金融卡（含密碼）
    ，分別以新台幣（下同）3000元、4000元代價，交付予自稱
    「張志仁」之人。另於94年9月16日、26日，在臺中縣沙鹿
    鎮、彰化縣鹿港鎮等地，分別以每個帳戶2500元代價，取得
    陳俊民（業經判決確定）所開立之臺中商業銀行沙鹿分行帳
    號000000000000號帳戶、彰化鹿港郵局帳號00000000000000
    號帳戶、彰化銀行鹿港分行帳號00000000000000號帳戶之存
    摺、金融卡（含密碼），再將該帳戶資料轉交給「張志仁」
    。又於94年10月間，在彰化縣芬園鄉某處，分別以5000元、
    4000元代價，取得林名媛（業經判決確定）所開立之臺中商
    業銀行芬園分行帳號000000000000號帳戶、彰化芬園郵局帳
    號00000000000000號帳戶之存摺、金融卡（含密碼），再將
    該帳戶資料轉交給「張志仁」。嗣於附表所示之時間，有附
    表所示之被害人接獲詐欺集團之電話，假藉親友亟需借款、
    抽中獎項等理由，向各該被害人詐取如附表所示之金額，而
    匯入附表所示之帳戶中。
二、認定本件犯罪事實所憑之證據及理由：上開事實，業經被告
    甲○○於本院準備程序中坦承不諱，並經被害人范若曾、李
    富美、黃英文之兄黃俊堯、莊嘉蒨、楊、陳怡臻、謝耀鴻
    、王志平、楊叔欣、鄭阿順、蕭進華、李友仁於警詢中之陳
    述及證人陳俊民、林名媛於警詢及偵訊之陳述為證，並有被
    害人所匯款之匯款委託書、中國農民銀行自動櫃員機交易明
    細表、郵政國內匯款執據、彰化銀行存款憑條、國泰世華銀
    行客戶交易明細表、國泰世華商業銀行匯出匯款回條、台北
    富邦銀行匯款委託書、中國信託商業銀行匯款申請書、存款
    明細，被告所開立之上開臺灣中小企業銀行沙鹿分行開戶資
    料及存款明細表、沙鹿郵局帳戶之開戶資料及交易明細，陳
    俊民所開立之上開臺中商業銀行沙鹿分行、彰化鹿港郵局、
    彰化銀行鹿港分行帳戶之交易明細表、林名媛所開立之上開
    臺中商業銀行芬園分行之存款業務往來請約定書、交易明細
    表及彰化芬園郵局帳戶儲金人紀要、交易明細表附卷可參。
    本件事證明確，被告犯行足堪認定。
三、本件經檢察官與被告於審判外就犯罪事實達成協商之合意且
    被告已認罪，其合意內容為：被告就起訴書所載之犯罪事實
    為認罪之意思表示（起訴書記載被告涉犯刑法第339條第1項
    、第30條第1項、修正前刑法第56條之連續幫助詐欺取財罪
    ），願受有期徒刑6月之科刑，如易科罰金以銀元300元即新
    臺幣900元折算1日。經查，上開協商合意並無刑事訴訟法第
    455條之4第1項所列情形之一，檢察官聲請改依協商程序而
    為判決，本院爰不經言詞辯論，於協商合意範圍內為協商判
    決，合予敘明。
四、應適用之法條：刑事訴訟法第455條之4第2項、第455條之8
    、第454條第1項，刑法第2條第1項前段、第339條第1項前段
    、第30條第1項前段、第2項、第47條第1項、修正前刑法56
    條、第41條第1項前段，罰金罰鍰提高標準條例第1條前段、
    修正前罰金罰鍰提高標準條例第2條，現行法規所定貨幣單
    位折算新臺幣條例第2條。
五、附記事項：：
    被告於於中華民國96年罪犯減刑條例公布施行前後均遭通緝
    ，且於99年2月26日為警緝獲，本件尚無中華民國96年罪犯
    減刑條例之適用，附此敘明。
六、協商判決除有刑事訴訟法第455 條之4 第1 項第1 款於本訊
    問程序終結前，被告撤銷協商合意或檢察官撤回協商聲請者
    ；第2 款被告協商之意思非出於自由意志者；第4 款被告所
    犯之罪非第455 條之2 第1 項所定得以聲請協商判決者；第
    6 款被告有其他較重之裁判上一罪之犯罪事實者；第7 款法
    院認應諭知免刑或免訴、不受理者情形之一，及違反同條第
    2 項「法院應於協商合意範圍內為判決；法院為協商判決所
    科之刑，以宣告緩刑或2 年以下有期徒刑、拘役或罰金為限
    」之規定者外，不得上訴。
七、如不服本件判決，且有前述得提起上訴之情形，得自收受宣
    示判決筆錄送達之日起10日內，向本院提出上訴書狀，上訴
    於第二審法院。
本案經檢察官周佩瑩到庭執行職務。
中    華    民    國    99    年    8     月    11    日
                          刑事第六庭  法  官  黃益茂
以上正本證明與原本無異。
                                      書記官  蔡秋明
中    華    民    國    99    年    8     月    11    日
附錄論罪科刑法條
刑法第339條第1項
意圖為自己或第三人不法之所有，以詐術使人將本人或第三人之
物交付者，處5年以下有期徒刑、拘役或科或併科1千元以下罰金
。
附表：
   ┌─┬────┬─────┬────┬────────┐
   │編│犯罪時間│被 害 人  │詐騙金額│匯 入 帳 戶     │
   │號│        │          │        │                │
   ├─┼────┼─────┼────┼────────┤
   │1 │94年9月 │黃英文    │2萬元   │陳俊民所開立之臺│
   │  │22日某時│          │        │中商業銀行沙鹿分│
   │  │        │          │        │行              │
   ├─┼────┼─────┼────┼────────┤
   │2 │94年10月│陳怡臻    │8萬元   │陳俊民所開立之臺│
   │  │21日某時│          │        │中商業銀行沙鹿分│
   │  │        │          │        │行              │
   ├─┼────┼─────┼────┼────────┤
   │3 │94年10月│范若曾    │1萬5000 │陳俊民所開立之彰│
   │  │11日上午│          │元      │化銀行鹿港分行  │
   │  │10時    │          │        │                │
   ├─┼────┼─────┼────┼────────┤
   │4 │94年10月│謝耀鴻    │10萬元  │陳俊民所開立之彰│
   │  │14日上午│          │        │化鹿港郵局      │
   │  │12時    │          │        │                │
   ├─┼────┼─────┼────┼────────┤
   │5 │94年10月│李富美    │3萬     │陳俊民所開立之彰│
   │  │14日下午│          │        │化銀行鹿港分行  │
   │  │1時     │          │        │                │
   ├─┼────┼─────┼────┼────────┤
   │6 │94年10月│莊嘉蒨    │6萬1000 │陳俊民所開立之臺│
   │  │20日下午│          │元      │中商業銀行沙鹿分│
   │  │2時     │          │        │行              │
   ├─┼────┼─────┼────┼────────┤
   │7 │94年10月│楊      │6萬1000 │陳俊民所開立之臺│
   │  │21日上午│          │元      │中商業銀行沙鹿分│
   │  │9時     │          │        │行              │
   ├─┼────┼─────┼────┼────────┤
   │8 │94年8月3│王志平    │10萬元  │甲○○所開立之臺│
   │  │日某時  │          │        │灣中小企業銀行沙│
   │  │        │          │        │鹿分行          │
   ├─┼────┼─────┼────┼────────┤
   │9 │94年10月│楊叔欣    │3萬元   │林名媛所開立之臺│
   │  │20日某時│          │        │中商業銀行芬園分│
   │  │        │          │        │行              │
   ├─┼────┼─────┼────┼────────┤
   │10│94年12月│鄭阿順    │1萬8000 │林名媛所開立之彰│
   │  │6日某時 │          │元      │化芬園郵局      │
   ├─┼────┼─────┼────┼────────┤
   │11│94年8月 │蕭進華    │6萬2440 │甲○○所開立之沙│
   │  │11日某時│          │元      │鹿郵局          │
   ├─┼────┼─────┼────┼────────┤
   │12│94年12月│李友仁    │1萬8000 │林名媛所開立之彰│
   │  │6日某時 │          │元      │化芬園郵局      │
   └─┴────┴─────┴────┴────────┘

司法院資訊處製作；財團法人民間司法改革基金會備份。
